臺灣苗栗地方法院刑事判決
110年度訴字第16號
公  訴  人  臺灣苗栗地方檢察署檢察官
被      告  呂濬宏



選任辯護人  陳浩華律師
被      告  吳宸祥




指定辯護人  本院公設辯護人蔡文亮
被      告  徐豪億




選任辯護人  周銘皇律師
            王炳人律師
被      告  蔡仲軒



選任辯護人  辜得權律師
被      告  何俊卲


上列被告因殺人未遂等案件，經檢察官提起公訴 （109年度偵字
第7573號），本院判決如下：
    主  文
丙○○犯意圖供行使之用而攜帶兇器在公共場所聚集三人以上首謀
及下手實施強暴，因而致生公眾或交通往來之危險罪，處有期徒
刑捌月。緩刑參年，緩刑期間付保護管束，並應向檢察官指定之
政府機關、政府機構、行政法人、社區或其他符合公益目的之機
構或團體，提供壹佰捌拾小時之義務勞務。扣案藍波刀壹支沒收
。
乙○○共同犯意圖供行使之用而攜帶兇器在公共場所聚集三人以上
下手實施強暴，因而致生公眾或交通往來之危險罪，累犯，處有
期徒刑陸月，如易科罰金，以新臺幣壹仟元折算壹日。
丁○○共同犯意圖供行使之用而攜帶兇器在公共場所聚集三人以上
下手實施強暴，因而致生公眾或交通往來之危險罪，處有期徒刑
柒月。緩刑參年，緩刑期間付保護管束，並應向檢察官指定之政
府機關、政府機構、行政法人、社區或其他符合公益目的之機構
或團體，提供壹佰貳拾小時之義務勞務。
戊○○共同犯意圖供行使之用而攜帶兇器在公共場所聚集三人以上
下手實施強暴，因而致生公眾或交通往來之危險罪，處有期徒刑
柒月。緩刑參年，緩刑期間付保護管束，並應向檢察官指定之政
府機關、政府機構、行政法人、社區或其他符合公益目的之機構
或團體，提供壹佰貳拾小時之義務勞務。扣案鋁棒參支、木棒壹
支均沒收。
甲○○共同犯意圖供行使之用而攜帶兇器在公共場所聚集三人以上
下手實施強暴，因而致生公眾或交通往來之危險罪，累犯，處有
期徒刑陸月，如易科罰金，以新臺幣壹仟元折算壹日。
　　犯罪事實
一、丙○○因其前岳母曾雅芝與己○○間有糾紛，對己○○有所不滿，
    於民國109年12月17日邀同乙○○、丁○○、戊○○一起至苗栗找
    己○○商談。渠等並在車上放置木棍、鋁棒、藍波刀、辣椒噴
    霧罐等物，以便有必要時用以攻擊己○○。經丙○○通知，渠等
    於109年12月18日7時許，由丁○○駕駛AMX-5271號自用小客車
    （下稱乙車）搭載丙○○、乙○○、戊○○，在持續有人車來往之
    苗栗縣南庄鄉南江村苗124線福德橋上，發現己○○人在車牌
    號碼0000-00號自用小客車（下稱甲車）車上，即由丁○○駕
    駛乙車逼近甲車，其後，丙○○、乙○○、戊○○、丁○○即下車拿
    渠等攜帶之前開兇器逼近甲車並砸車，因己○○駕駛甲車嘗試
    要逃脫，並往前開壓在乙車上，丙○○等人因此對己○○更為不
    滿，雖明知上揭地點為公共場所、馬路要道且人車往來頻繁
    ，若聚眾追打，將波及用路人及來往車輛，影響社會治安秩
    序及生公眾、交通往來之危險，丙○○竟首謀並與乙○○、丁○○
    、戊○○共同基於妨害秩序之犯意聯絡，由丙○○持藍波刀、戊○○持木棍、丁○○持辣椒噴霧、乙○○持鋁棒，共同毆打、攻擊
    己○○或砸車。嗣丙○○前妻舅何俊邵騎乘機車經過現場，見狀
    亦萌生與丙○○等人共同基於妨害秩序之犯意聯絡，持乙車上
    放置之鋁棒往己○○及車輛方向攻擊。己○○遭丙○○等人持續毆
    打，身上因而受有左前臂區位伸展肌或外展肌、筋膜及肌腱
    撕裂傷、右側後胸壁開放性傷口、左腹壁撕裂傷、左肩撕裂
    傷、右手前臂撕裂傷、右前額血腫、低血容性休克之傷害（
    丙○○、戊○○、丁○○、乙○○所涉傷害部分，由本院不另為不受
    理之諭知，詳後述；甲○○所涉傷害部分，業經檢察官不另為
    不起訴處分），而己○○使用之甲車亦因遭丙○○等人敲打破壞
    ，車輛擋風玻璃、窗戶玻璃嚴重毀損（丙○○、乙○○、丁○○、
    戊○○、甲○○所涉毀損部分，業經己○○於偵查中撤回告訴，由
    檢察官不另為不起訴處分），並因而致生公眾、交通往來該
    路段之危險。嗣經員警獲報後調閱現場路口監視器錄影，而
    循線查悉上情。
二、案經己○○訴由苗栗縣警察局頭份分局報告臺灣苗栗地方檢
    察署檢察官偵查起訴。 
    理  由
一、證據能力之認定：
（一）證人即告訴人己○○於警詢時之證述，為被告丙○○、乙○○、
      丁○○、戊○○、甲○○以外之人於審判外之陳述，被告丙○○之
      辯護人就上開證人警詢時之陳述爭執其證據能力（見本院
      卷二第56頁），經核上開證人於警詢時所為陳述，並不符
      刑事訴訟法第159 條之2 、159 條之3 所定例外取得證據
      能力之要件，應認上開證人於警詢時所為陳述並無證據能
      力。
（二）除前述證據外，本案據以認定被告5人犯罪之其餘供述證
      據，其中屬於傳聞證據之部分，檢察官、被告5人及辯護
      人在本院審理時均未爭執其證據能力，復經本院審酌認該
      等證據之作成無違法、不當或顯不可信之情況，依刑事訴
      訟法第159 條之5 規定，均有證據能力。另本案以下所引
      用之非供述證據，並無證據證明係實施刑事訴訟程序之公
      務員違背法定程序所取得，亦有證據能力。
二、認定犯罪事實所憑之證據及理由：
    訊據被告5人對上開犯罪事實均坦承不諱（見本院卷二第62
    至73頁），核與證人即告訴人於偵查及本院審理時證述之情
    節大致相符（見偵卷二第106至112、238至239頁；本院卷二
    第29至51頁），並有車輛詳細資料報表、為恭紀念醫院乙種
    診斷證明書、110報案紀錄單、監視器翻拍照片、兇器照片
    、刑案現場勘察報告、告訴人受傷照片、現場照片、手機紀
    錄擷圖、公路監理電子閘門、109年12月19日員警職務報告
    、內政部警政署刑事警察局110年2月9日刑生字第109804230
    9號鑑定書、110年3月17日員警職務報告、為恭醫療財團法
    人為恭紀念醫院110年3月22日為恭醫字第1100000151號函暨
    所附病歷資料等在卷可稽（見警卷第65、82、83至85、86至
    92、93、94至106、107至114、115至123、124至127頁；偵
    卷一第84至92、104至110、118、120至142、176至198、252
    、316至318、322至354頁；偵卷二第16至48、134頁；本院
    卷一第193至201、215、217至245頁），復有藍波刀1支、鋁
    棒3支、木棒1支扣案可佐，且經本院當庭勘驗在卷（見本院
    卷一第271至274頁），足徵被告5人之任意性自白與事實相
    符，本案事證明確，被告5人之犯行均堪認定，應予依法論
    科。
三、論罪科刑：
（一）本案被告5人在屬公共場所之福德橋上，聚集三人以上，
      分別以持藍波刀、辣椒噴霧、木棍、鋁棒等物毆打告訴人
      、毀損告訴人車輛之方式，下手實施強暴，其等所持之藍
      波刀、木棍、鋁棒既可毆人成傷，顯然質地堅硬，且具有
      相當之重量，當屬客觀上顯然具有危險性，足以對人之生
      命、身體、安全構成威脅之兇器無疑，又該處為公共場所
      、馬路要道且人車往來頻繁，若聚眾追打且使用具有擴散
      性之辣椒噴霧，將波及用路人及來往車輛，影響社會治安
      秩序及生公眾、交通往來之危險。是核被告丙○○所為，係
      犯刑法第150條第2項第1款、第2款、第1項後段之意圖供
      行使之用而攜帶兇器在公共場所聚集三人以上首謀及下手
      施強暴，因而致生公眾、交通往來之危險罪；被告乙○○、
      丁○○、戊○○、甲○○所為，均係犯刑法第150條第2項第1款
      、第2款、第1項後段之意圖供行使之用而攜帶兇器在公共
      場所聚集三人以上下手施強暴，因而致生公眾、交通往來
      之危險罪。至被告丁○○雖有駕駛乙車逼近甲車，並斜停在
      甲車左前方之行為，然告訴人係因於逃離過程中不慎駕駛
      甲車壓到乙車上，始無法順利離開現場，尚難認係被告5
      人之強暴行為妨害告訴人行使駕車離去之權利，故此部分
      自難遽以強制罪相繩，附此敘明。
（二）公訴意旨認被告5人均係犯攜帶兇器在公眾得出入之場所
      聚集3人以上下手實施強暴脅迫罪，尚有未合，惟檢察官
      起訴之犯罪事實與本院前揭所認定者，其基本社會事實同
      一，且經本院當庭告知被告5人所涉犯之上開罪名，使其
      等知悉及答辯（見本院卷二第54、68、69至70頁），無礙
      於其等訴訟上防禦權之行使，本院自得變更起訴法條予以
      審理。
（三）按共犯在學理上，有「任意共犯」與「必要共犯」之分，
      前者指一般原得由一人單獨完成犯罪而由二人以上共同實
      施之情形，當然有刑法總則共犯規定之適用；後者係指須
      有二人以上之參與實施始能成立之犯罪而言。且「必要共
      犯」依犯罪之性質，尚可分為「聚合犯」與「對向犯」，
      其二人以上朝同一目標共同參與犯罪之實施者，謂之「聚
      合犯」，如刑法分則之公然聚眾施強暴、脅迫罪、參與犯
      罪結社罪、輪姦罪等是，因其本質上即屬共同正犯，故除
      法律依其首謀、下手實施或在場助勢等參與犯罪程度之不
      同，而異其刑罰之規定時，各參與不同程度犯罪行為者之
      間，不能適用刑法總則共犯之規定外，其餘均應引用刑法
      第28條共同正犯之規定（最高法院81年台非字第233號判
      例意旨參照）。準此，本案被告乙○○、丁○○、戊○○、甲○○
      同為下手實施之犯罪參與類型，渠等就上開犯行有犯意聯
      絡及行為分擔，均應論以共同正犯。
（四）被告乙○○前因違反毒品危害防制條例案件，經臺灣臺北地
      方法院以108年度審簡字第202號判決判處有期徒刑5月確
      定，於108年8月12日易科罰金執行完畢；被告甲○○前因竊
      盜案件，經本院以105年度易字第278號判決判處有期徒刑
      3月確定，於106年6月23日送監後再易科罰金執行完畢等
      情，有渠等之臺灣高等法院被告前案紀錄表附卷可稽，其
      等於前案受有期徒刑之執行完畢後，5年以內故意再犯本
      案有期徒刑以上之罪，均為累犯，本院審酌被告乙○○前案
      所犯為持有第三級毒品純質淨重二十公克以上罪，被告甲○○前案所犯為竊盜罪，本案渠等所犯則為妨害秩序罪，前
      、後案所犯之罪質、犯罪情節大相逕庭，且參以本案被告
      乙○○、甲○○之參與情節、犯罪後態度等量刑因子（詳後述
      ），本院斟酌再三，仍認本件諭知得易科罰金之6 月有期
      徒刑即可收矯正之效且足以維持法秩序，若依累犯規定加
      重其最低本刑，則須宣告7 月以上有期徒刑，致不得易科
      罰金，而有致生被告乙○○、甲○○所受之刑罰超過其等所應
      負擔罪責之虞，爰參酌司法院釋字第775 號解釋文及理由
      書之意旨，不依刑法第47條第1 項規定加重其等最低本刑
      （惟依法仍須適用刑法第47條第1 項規定加重最高本刑）
      。
（五）按刑法第150條第1項規定：「在公共場所或公眾得出入之
      場所聚集三人以上，施強暴脅迫者，在場助勢之人，處1
      年以下有期徒刑、拘役或10萬元以下罰金；首謀及下手實
      施者，處6月以上5年以下有期徒刑」；同條第2項則規定
      ：「犯前項之罪，而有下列情形之一者，得加重其刑至2
      分之1：一、意圖供行使之用而攜帶兇器或其他危險物品
      犯之。二、因而致生公眾或交通往來之危險」，該規定係
      就犯罪類型變更之個別犯罪行為得裁量予以加重，成為另
      一獨立之罪名（尚非概括性之規定，即非所有罪名均一體
      適用），屬於刑法分則加重之性質，惟依上述規定，係稱
      「得加重…」，而非「加重…」或「應加重…」，故法院對
      於行為人所犯刑法第150條第2項第1款、第1項前段之行為
      ，是否加重其刑，即有自由裁量之權。本院審酌本案係被
      告丙○○前岳母與告訴人間之糾紛而起，過程中雖聚集超過
      3人，然被告丙○○、乙○○、丁○○、戊○○係共乘一車自臺北
      到苗栗為本案犯行，除被告甲○○中途加入外，並無參與人
      數隨時可以增加之危險，且被告5人攻擊對象僅告訴人1人
      ，衝突時間尚屬短暫，過程中亦無擴及他人導致傷亡，足
      見本案被告5人所犯情節侵害社會秩序安全，並無嚴重或
      擴大現象，本院認未加重前之法定刑即足以評價被告5人
      犯行，尚無再加重其刑之必要，併予敘明。
（六）爰以被告5人之責任為基礎，並審酌被告丙○○因其前岳母
      曾雅芝與告訴人間有糾紛，對告訴人有所不滿而為本案犯
      行，被告乙○○、丁○○、戊○○則係陪同到場之犯罪動機、目
      的；被告丙○○於本院審理時自陳從事維修電腦工作、月收
      入新臺幣（下同）2萬5,000元至4萬元、需扶養9歲子女之
      生活狀況、高職畢業之教育程度；被告乙○○於本院審理時
      自陳在家幫父親工作、月收入2至3萬元、家中有96歲之祖
      母之生活狀況、國中肄業之教育程度；被告丁○○於本院審
      理時自陳在家裡遊覽車上班、月收入3萬5,000元、父親重
      度身心障礙之生活狀況、大學肄業之教育程度；被告戊○○
      於本院審理時自陳在家裡幫忙、月收入2萬5,000元、母親
      罹癌之生活狀況、高中畢業之教育程度；被告甲○○於本院
      審理時自陳在經營露營區、月收入3至4萬元、父親洗腎中
      之生活狀況、高中畢業之教育程度（見本院卷二第75至76
      頁）；被告5人犯行對社會治安法益造成危險之程度；被
      告5人於本院審理時均坦承妨害秩序犯行，被告丙○○、乙○○、丁○○、戊○○並已於偵查中與告訴人成立和解（見偵卷
      二第198頁和解書）之犯罪後態度，並考量告訴人當庭表
      示希望對被告丙○○、乙○○、丁○○、戊○○輕判之意見（見本
      院卷二第54頁），兼衡被告5人之分工情節（被告乙○○未
      曾朝甲車駕駛座方向攻擊，被告甲○○則係於中途加入，其
      二人參與情節較輕）及渠等在公共場所下手實施強暴之時
      間久暫等一切情狀，分別量處如主文所示之刑，並就被告
      乙○○、甲○○部分諭知易科罰金之折算標準。
（七）被告丙○○、丁○○、戊○○未曾因故意犯罪受有期徒刑以上刑
      之宣告，有渠等之臺灣高等法院被告前案紀錄表各1份在
      卷可憑，其等因一時失慮，致罹刑章，犯後已知坦承犯行
      ，且已於偵查中與告訴人和解，告訴人亦於本院審理時當
      庭陳明願意原諒上開被告，同意給上開被告緩刑之機會（
      見本院卷二第54頁），信被告丙○○、丁○○、戊○○經此偵審
      程序及科刑宣告後，應能知所警惕而無再犯之虞，本院因
      認對被告丙○○、丁○○、戊○○所宣告之刑，以暫不執行為適
      當，爰均依刑法第74條第1項第1款規定宣告緩刑3年，並
      依同法第74條第2項第5款、第93條第1 項第2款之規定，
      諭知緩刑期間付保護管束，並向檢察官指定之政府機關、
      政府機構、行政法人、社區或其他符合公益目的之機構或
      團體，各提供如主文所示時數之義務勞務，以啟自新。又
      依刑法第74條第5項之規定，緩刑之效力不及於保安處分
      及沒收之宣告，併此敘明。
四、沒收：
（一）按除有其他特別規定者外，犯罪工具物必須屬於被告所有
      ，或被告有事實上之處分權時，始得在該被告罪刑項下諭
      知沒收；至於非所有權人，又無共同處分權之共同正犯，
      自無庸在其罪刑項下諭知沒收（最高法院107年度台上字
      第1109號判決意旨參照）。扣案之藍波刀1支，係被告丙○○所有，供其為本案犯行所用之物，業據被告丙○○於本院
      審理時供承在卷（見本院卷二第59頁），爰依刑法第38條
      第2 項前段規定，於被告丙○○罪刑項下諭知沒收。另扣案
      之鋁棒3支、木棒1支，係被告戊○○所有，供被告丙○○、乙○○、戊○○、甲○○共同為本案犯行所用之物，業據被告丙○○
      、乙○○、戊○○、甲○○於本院審理時供承屬實（見本院卷二
      第71至73頁），爰依刑法第38條第2 項前段規定，於被告
      戊○○罪刑項下諭知沒收。
（二）被告丁○○係持其所有之辣椒噴霧為本案犯行，然案發後其
      已將該辣椒噴霧丟棄橋下，本案為警扣得之辣椒噴霧則為
      被告丙○○所有，並未供本案犯行使用，此據被告丁○○、丙○○於本院審理時供述一致（見本院卷二第70至71頁），是
      扣案辣椒噴霧非本案犯罪工具，自無從宣告沒收。至被告
      丁○○持以為本案犯行之辣椒噴霧業已丟棄，審諸該物之可
      替代性甚高，予以宣告沒收所能達成預防犯罪之效果尚屬
      有限，應認對上開物品宣告沒收欠缺刑法上之重要性，爰
      依刑法第38條之2 第2 項規定不予宣告沒收、追徵，以兼
      顧訴訟經濟，節省司法機關不必要之勞費。
（三）扣案之鞋子、衣褲等物，為被告等日常所著用之衣物，本
      院審酌該等物品並無遮蔽臉孔或隱藏身分等功效，尚無促
      進或便利犯罪實行之機能，難認係供犯罪所用之物，爰均
      不予宣告沒收。又扣案之記憶卡1個，亦非被告等之犯罪
      所得或犯罪工具，亦無從宣告沒收。
五、不另為不受理諭知部分：
　　1.公訴意旨另略以：被告丙○○、戊○○、丁○○、乙○○明知刀械
      鋒利、棍棒材質堅硬，且己方人多勢眾，倘用棍棒、刀械
      類物品攻擊，極可能造成人命傷亡，竟仍共同基於即使發
      生致死結果亦不違反其本意之殺人之犯意聯絡，4人分持
      所攜帶之木棍、鋁棒、藍波刀、辣椒噴霧毆打、攻擊告訴
      人。告訴人遭被告丙○○等人持續毆打、砍殺，身上因而受
      有左前臂區位伸展肌或外展肌、筋膜及肌腱撕裂傷、右側
      後胸壁開放性傷口、左腹壁撕裂傷、左肩撕裂傷、右手前
      臂撕裂傷、右前額血腫、低血容性休克等傷勢，幸因救護
      人員即時到場，將告訴人送醫，告訴人始倖免於難。因認
      被告丙○○、乙○○、戊○○、丁○○涉犯刑法第271條第2項之殺
      人未遂罪嫌等語。
    2.按殺人與傷害之區別，以有無殺意為斷，以戕害他人生命
      之故意，著手於刺殺之實行而未發生死亡之結果，為殺人
      未遂；倘無使人喪失生命之故意，僅在使其身體、健康受
      到傷害，則為傷害罪，二罪皆發生傷害之結果，只其主觀
      犯意及身體傷害程度不同而已，審理事實之法院，應就案
      內一切證據，詳查審認，視其犯罪之動機、殺傷之次數、
      所殺傷部位、傷勢程度、犯後態度等綜合判斷，俾為認定
      （最高法院84年度台上字第3179號、85年度台上字第5611
      號判決意旨參照）；刑法上殺人未遂與傷害之區別，即在
      下手加害時有無殺意為斷，其受傷處所是否致命部位，傷
      痕之多寡，輕重如何，僅足供認定有無殺意之心證，究不
      能據為區別殺人未遂及傷害之絕對標準（最高法院94年度
      台上字第6857號判決意旨參照）。
　　3.經查，本案係因被告丙○○之前岳母委託告訴人代為討債，
      過程中覺得遭告訴人欺騙，遂去電其女兒即被告丙○○之前
      妻提及此事，經被告丙○○前妻轉知後，被告丙○○始起意邀
      集其他被告至苗栗為本案犯行，此經被告5人於本院審理
      時供述在卷（見本院卷二第55、63至64頁），
　　　是被告丙○○與告訴人間尚非有何深仇大恨，遑論被告乙○○
      、戊○○、丁○○於案發前根本不認識被告，渠等於行為時是
      否確有致告訴人於死之決意，並非無疑，尚難逕以其等所
      持工具為藍波刀或木棍、鋁棒，即遽認其等有殺人之犯意
      。又告訴人所受傷勢雖非輕微，但觀諸其受傷部位在左前
      臂、右側後胸壁、左腹壁、左肩、右手前臂、右前額等肢
      體或身體部分，尚未見被告等有專朝告訴人頭部或單一重
      要器官猛烈攻擊之情形。另經本院當庭勘驗現場監視錄影
      畫面，被告等分持兇器毆打告訴人結束後，告訴人有自甲
      車下車，且因傷勢痛苦而彎下腰，此時被告丙○○、乙○○、
      戊○○、丁○○開始往乙車方向走去（見本院卷一第274頁）
      ，倘斯時被告等果有致告訴人於死之意，大可趁告訴人下
      車且因傷勢無力反抗之際下手為之，渠等卻並未繼續持刀
      追擊或施予其他攻擊行為，而是收起刀械離開現場。綜上
      各情，被告丙○○、乙○○、戊○○、丁○○主觀上是否有殺人之
      犯意，尚有相當之合理懷疑存在，依「罪證有疑利歸被告
      」原則，本案尚難遽認被告丙○○、乙○○、戊○○、丁○○行為
      時主觀上係基於致告訴人於死之殺人故意，僅足認定被告
      丙○○、乙○○、戊○○、丁○○主觀上係基於傷害之犯意而攻擊
      告訴人。
　　4.按刑事判決得就起訴之犯罪事實變更檢察官起訴所引應適
      用之法條者，以科刑或免刑判決為限，檢察官以殺人未遂
      起訴，經原審審理結果，認為被告所犯實為傷害罪，未經
      合法告訴，則於判決理由欄敘明其理由逕依刑事訴訟法第
      303 條第3 款諭知不受理判決即可，尚無適用同法第300
      條之餘地（最高法院71年度台上字第6600號判決意旨參照
      ）。查檢察官固認被告丙○○、戊○○、丁○○、乙○○犯刑法第
      271條第2項之殺人未遂罪，然所犯實係刑法第277條第1項
      之普通傷害罪，起訴意旨所認容有誤會。而刑法第277條
      第1項之罪，依同法第287條規定，須告訴乃論，然告訴人
      已於偵查中撤回告訴，有其刑事撤回告訴狀在卷可憑（見
      偵卷二第240頁），是本案繫屬於法院前即已欠缺告訴之
      訴追條件，核屬起訴程序違背規定，本應為不受理之諭知
      ，惟因此部分若有罪，與前開論罪部分有想像競合犯之裁
      判上一罪關係，爰不另為不受理之諭知，附此敘明。
據上論斷，應依刑事訴訟法第299條第1項前段、第300條，刑法
第28條、第150條第1項後段、第2項第1款、第2款、第47條第1項
、第41條第1項前段、第74條第1項第1款、第2項第5款、第93條
第1項第2款、第38條第2項前段，刑法施行法第1條之1第1項，判
決如主文。
本案經檢察官楊岳都提起公訴，檢察官林宜賢到庭執行職務。 
中　　華　　民　　國　　110 　年　　11　　月　　23　　日
　　　　　　刑事第二庭  審判長法  官 林卉聆
                              法  官 魏正杰
                              法  官 林信宇
以上正本證明與原本無異。　　　　　　　　　　　　　　　　
如不服本判決應於收受判決後20日內向本院提出上訴書狀，並應
敘述具體理由。其未敘述上訴理由者，應於上訴期間屆滿後20日
內向本院補提理由書(均須按他造當事人之人數附繕本)「切勿逕
送上級法院」。告訴人或被害人如對本判決不服者，應具備理由
請求檢察官上訴，其上訴期間之計算係以檢察官收受判決正本之
日期為準。　　　　　　　　　　　　　　　　　　　　　　　
                              書記官  林佩萱  
中　　華　　民　　國　　110 　年　　11　　月　　23　　日
附錄本案論罪法條全文：
中華民國刑法第150條
在公共場所或公眾得出入之場所聚集三人以上，施強暴脅迫者，
在場助勢之人，處1年以下有期徒刑、拘役或10萬元以下罰金；
首謀及下手實施者，處6月以上5年以下有期徒刑。
犯前項之罪，而有下列情形之一者，得加重其刑至二分之一：
一、意圖供行使之用而攜帶兇器或其他危險物品犯之。
二、因而致生公眾或交通往來之危險。